臺灣高雄地方法院刑事判決　　　　　　　93年度易字第1594號
公　訴　人　臺灣高雄地方法院檢察署檢察官
被　　　告　乙○○　男　29歲.
上列被告因竊盜案件，經檢察官提起公訴（93年度偵字第18022
號）及移送併辦（94年度偵字第3428號），本院判決如下：
    主  文
乙○○連續竊盜，累犯，處有期徒刑伍月，如易科罰金，以參佰
元折算壹日。扣案之鑰匙壹支沒收。
    事  實
一、乙○○前因違反毒品危害防制條例案件，經本院以90年度訴
    字第2944號判決應執行有期徒刑1 年確定，於民國92年9 月
    14日縮刑期滿執行完畢。詎仍不知悔悟，復基於意圖為自己
    不法所有之概括犯意，連續為下列竊盜犯行：
  (一)於93年9 月3 日20時許，行經高雄縣美濃鎮○○○段月光山
    夜市○道路時，見平日為甲○○所使用，登記為劉連招所有
    之車牌號碼K3-1841 號自小貨車（價值約新台幣﹝下同﹞9
    萬元）停放該處，有機可逞，即持其所有之自備鑰匙1 支（
    業已丟棄）開啟該車車門，並破壞鎖頭後（毀損部分未據告
    訴），以接線啟動電源之方式竊取該車得手後供己代步使用
    ，且旋將該車車牌丟棄於高雄縣美濃鎮某處。嗣於同年月6
    日上午9 時20分許，在高雄縣旗山鎮○○○路93號旁空地欲
    發動該車時，為警盤詰查獲。
  (二)於94年1 月25日7 時許，在高雄縣六龜鄉○○路164-3 號騎
    樓地前，持其所有之自備鑰匙1 支把竊取庚○○所有車牌號
    碼PKT-728 號重型機車一輛（價值約5 千元），得手後供己
    騎乘使用。嗣於同年月29日20時30分許，騎乘該機車行經高
    雄縣旗山鎮○○街66巷5 號前時，為警查獲，並扣得其所有
    供竊盜機車所用之上揭鑰匙1 支。
二、案經高雄縣政府警察局旗山分局報請臺灣高雄地方法院檢察
    署檢察官偵查起訴及移送併辦。
    理  由
一、按被告以外之人於審判外之陳述，雖不符刑事訴訟法第159
    條之1 至第159 條之4 之規定，而經當事人於審判程序同意
    作為證據，法院審酌該言詞陳述或書面陳述作成時之情況，
    認為適當者，亦得為證據；當事人、代理人或辯護人於法院
    調查證據時，知有第159 條第1 項不為證據之情形，而未於
    言詞辯論終結前聲明異議者，視為有前項之同意，刑事訴訟
    法第159 條之5 第1 項、第2 項分別定有明文。查：被害人
    甲○○、庚○○，及證人簡燕梯於司法警察調查中所為之陳
    述，為被告以外之人於審判外之陳述，屬於傳聞證據，且公
    訴人於審判程序中並未聲請傳喚上開被害人及證人作證，亦
    不存在其於司法警察調查中所為之陳述，與審判中不符之情
    形，惟公訴人及被告於本院審判程序均同意以前開被害人及
    證人於司法警察調查中所為之陳述，作為證據（見本院94年
    5 月2 日審判筆錄），本院審酌該言詞陳述作成時之證據取
    得過程形式上並無瑕疵，且與待證事實具有關連性等情況，
    認為適當，應認得為證據，而有證據能力。合先敘明。
二、右揭事實，業據被告乙○○於本院審理時坦承不諱，核與被
    害人甲○○、庚○○於警詢時指訴渠等遭竊之情節相符，並
    經證人簡燕梯供證屬實，復有扣押筆錄暨扣押物品目錄表、
    贓物領領保管收據（單）各2 紙、車輛竊盜、車牌失竊資料
    個別查詢報表－查詢車輛認可資料、高雄縣警察局車輛失竊
    證明單、車輛尋獲通報單各1 紙及查獲照片10幀在卷足稽，
    此外，復有被告所有供行竊所用之鑰匙1 支扣案為憑。是被
    告之自白核與事實相符，堪予採信。本案事證明確，被告連
    續竊盜犯行洵堪認定，應予依法論科。
三、核被告所為，係犯刑法第320 條第1 項竊盜罪。被告前後2
    次竊盜犯行間，時間緊接，所犯構成要件相同，顯係基於概
    括犯意反覆實施，為連續犯，應依刑法第56條規定論以1 罪
    並加重其刑。另檢察官雖未就被告所為事實欄一「(二)」之犯
    行部分（即臺灣高雄地方法院檢察署94年度偵字第3428號移
    請併辦部分）提起公訴，惟檢察官就犯罪事實一部起訴，其
    效力及於全部，就被告此部分之犯行，業經本院前開認定屬
    實，經核與前揭論罪科刑之事實欄一「(一)」之犯行部分，具
    有連續犯之裁判上一罪關係，本院自應就此起訴效力所及之
    部分併予審究。再查被告前因違反毒品危害防制條例案件，
    經本院以90年度訴字第2944號判決應執行有期徒刑1 年確定
    ，於92年9 月14日縮刑期滿執行完畢，有本院被告全國前案
    紀錄表1 份附卷足憑，其於5 年內再犯本案有期徒刑以上之
    罪，為累犯，應依刑法第47條規定加重其刑。並依法遞加重
    之。爰審酌被告正值青壯年，本可期其自食其力，不貪取非
    分之財，詎仍連續行竊，顯乏尊重他人財產權益之觀念，心
    存僥倖，應予非難，惟念其犯後能供認無隱，態度良好，且
    所竊得之物業經被害人領回，被害人所受損失尚屬有限等一
    切情狀，量處如主文所示之刑，並諭知易科罰金之折算標準
    ，資為懲儆。至扣案之鑰匙1 支，係被告所有，供本案事實
    欄一「(二)」所示竊盜犯行所用之物，業據其供承在卷，應依
    刑法第38條第1 項第2 款宣告沒收之；另供被告事實欄一「
    (一)」所示竊盜犯行所用之鑰匙1 支，業已丟棄，亦據被告供
    承在卷，且復無證據證明現仍尚存在，為免將來執行上之困
    難，爰不另為沒收之宣告，附此敘明。
四、臺灣高雄地方法院檢察署94年度偵字第2236號併辦意旨另略
    以：被告與丁○○（業經本院以94年度易字第301 號刑事判
    決判處有期徒刑1 年10月）共同基於意圖為自己不法所有之
    概括犯意聯絡，先於94年1 月14日某時，因見林白霜所有之
    車牌號號碼NXZ- 817號重型機車停放於高雄縣旗山鎮○○路
    395 巷1 弄1 號前，無人看管，認有機可趁，乃推由被告下
    手竊取之，得手後，二人旋共乘上開竊得之機車，於同日6
    時許至高雄縣旗山鎮○○○路300 巷27弄4 號前，由丁○○
    持被告所有攜帶於其身上之客觀上足以為凶器使用之油壓剪
    1 把，以剪斷電纜線之方式，竊取己○○所有置於車牌號碼
    N3-2645 號自小貨車上之電纜線30公尺（價值約2 萬元），
    得手後，尚未離去之際，為己○○之員工戊○○發現並通知
    己○○，2 人共同將丁○○逮捕後報警查獲，並得上開被告
    所有供丁○○共同行竊所用之油壓剪1 把，被告則趁機逃逸
    ，因認被告此部份犯行亦分別涉有刑法第320 條第1 項之竊
    盜罪嫌及同法第321 條第1 項第3 款之攜帶兇器竊盜罪嫌云
    云，並與
    本件起訴之竊盜犯行，有裁判上一罪之連續犯關係，請求併
    予審理。惟查：
  (一)按犯罪事實應依證據認定之，無證據不得認定犯罪事實；又
    不能證明被告犯罪或其行為不罰者，應諭知無罪之判決，刑
    事訴訟法第154 條第2 項、第301 條第1 項分別定有明文。
    再按認定不利於被告之事實，須依積極證據，苟積極證據不
    足為不利於被告事實之認定時，即應為有利於被告之認定；
    且事實之認定，應憑證據，如未能發現相當證據，或證據不
    足以證明，自不能以推測或擬制之方法，以為裁判基礎；而
    認定犯罪事實所憑證據，雖不以直接證據為限，間接證據亦
    包括在內；然而無論直接或間接證據，其為訴訟上之證明，
    須於通常一般之人均不致有所懷疑，而得確信其為真實之程
    度者，始得據為有罪之認定，若其關於被告是否犯罪之證明
    未能達此程度，而有合理性懷疑之存在，致使無從形成有罪
    之確信，根據「罪證有疑，利於被告」之證據法則，即不得
    遽為不利被告之認定，最高法院30年上字第816 號、40年臺
    上字第86號、76年臺上字第4986號則分別著有判例。
  (二)檢察官移送併辦被告此部份犯罪無非係以：共犯丁○○於警
    詢及偵查中之供述、證人己○○、戊○○、魏博義於警詢中
    之證述、贓物認領保管單、委託書、查獲照片及扣案之油壓
    剪1 把等為其主要論據。訊據被告堅詞否認有何此部份犯行
    ，辯稱：伊並未與證人丁○○共同竊取上開車牌號號碼NXZ-
    817 號重型機機及電纜線，扣案之油壓剪1 把雖為伊所有，
    但係證人丁○○向伊所借用等語。經查：
  (1)按被告以外之人於審判外之陳述，雖不符刑事訴訟法第159
    條之1 至第159 條之4 之規定，而經當事人於審判程序同意
    作為證據，法院審酌該言詞陳述或書面陳述作成時之情況，
    認為適當者，亦得為證據；當事人、代理人或辯護人於法院
    調查證據時，知有第159 條第1 項不為證據之情形，而未於
    言詞辯論終結前聲明異議者，視為有前項之同意，刑事訴訟
    法第159 條之5 第1 項、第2 項分別定有明文。查：被害人
    己○○及證人戊○○、魏博義於司法警察調查中所為之陳述
    ，為被告以外之人於審判外之陳述，屬於傳聞證據，且公訴
    人於審判程序中並未聲請傳喚上開被害人及證人作證，亦不
    存在其於司法警察調查中所為之陳述，與審判中不符之情形
    ，惟公訴人及被告於本院審判程序均同意以前開被害人及證
    人於司法警察調查中所為之陳述，作為證據（見本院94年5
    月2 日審判筆錄），本院審酌該言詞陳述作成時之證據取得
    過程形式上並無瑕疵，且與待證事實具有關連性等情況，認
    為適當，應認得為證據，而有證據能力。
  (2)證人丁○○於94年1 月14日為警查獲時所騎乘之車牌號碼NX
    Z-817 號重型機車1 輛及電纜線30公尺，分別係被害人林白
    霜於同日上午在高雄縣旗山鎮○○路395 巷1 弄1 號前失竊
    之機車及被害人己○○所有在高雄縣旗山鎮○○○路300 巷
    27弄4 號前遭竊之電纜線等情，雖據證人丁○○於本院審理
    時證述明確，並經被害人己○○於警詢、本院審理時及證人
    魏博義於警詢時分別指述綦詳，且經證人戊○○於警詢及本
    院審理時供證屬實，復有贓物認領保管單2 紙及查獲照片5
    幀附卷可憑，惟此亦僅堪認上開機車及電纜線確實分屬被害
    人林白霜及己○○所有遭竊之財物之客觀事實。
  (3)證人丁○○於本院審理時雖結證：伊於警詢時所為前開林白
    霜所有車牌號號碼NXZ- 817號重型機車係被告之機車，94年
    1 月14日6 時許，被告騎乘上開機車附載伊，一同前往高雄
    縣旗山鎮○○○路300 巷27弄4 號前，持被告所有之油壓剪
    1 支竊取電纜線之陳述係屬實在等語，惟參以其復證稱：前
    開車牌號碼NXZ- 817號重型機車係伊個人於94年1 月14日某
    時許所竊取，被告並未共同竊取該部機車，之後伊與被告共
    乘該部機車至高雄縣旗山鎮○○○路300 巷27弄4 號前看見
    電纜線，乃臨時起意，由伊下車行竊電纜線，被告則表示其
    要去找人，伊並未告知被告伊要竊取電纜線，是以被告是否
    知悉伊要竊盜，伊並不清楚，嗣伊為警查獲，被告即離開等
    語（見本院94年5 月2 日審判筆錄第4 至7 頁），足見其前
    後所述顯然矛盾不一，而難輕信。再者，證人戊○○於本院
    審理時證述：94年1 月14日6 時許，因伊所飼養之狗在吠叫
    並撞門，伊乃開門察看，發現放置在車牌號碼N3-2645 號自
    小貨車上之電纜線遭剪斷，放置在地上，在庭之證人丁○○
    在高雄縣旗山鎮○○○路300 巷27弄4 號前正跨上機車欲離
    去，油壓剪1 支則放在機車上，當時現場僅發現證人丁○○
    1 人，並未見到在庭之被告等語（見同上審判筆錄第10至11
    頁），證人己○○於本院審理時亦證稱：94年1 月14日6 時
    許，在高雄縣旗山鎮○○○路300 巷27弄4 號前，證人戊○○發現並逮獲竊取伊所有之電纜線之丁○○後，再叫伊下來
    ，當時現場除在庭遭逮捕之證人丁○○外，並未見到在庭之
    被告等語（見同上審判筆錄第8 至9 頁），足見94年1 月14
    日6 時許，證人丁○○在高雄縣旗山鎮○○○路300 巷27弄
    4 號前竊取電纜線而遭發現時，被告並未在場，是若無其他
    積極證據足資證明被告確有與證人丁○○共同竊盜之犯行，
    自不得逕據前開證人丁○○非無瑕疵之證述而為被告犯罪事
    實之認定。
  (4)再證人丁○○為警查獲時扣案之油壓剪1 把，確為被告所有
    乙節，固據被告供承在卷，惟被告否認與證人丁○○共同行
    竊，辯稱：上開油壓剪係證人丁○○向其借用等語，且證人
    丁○○持有被告所有上開油壓剪之原因確係甚多，雖或可能
    係被告為共同行竊而交付，但亦可能僅係被告單純出借等等
    ，不一而足，是以亦難僅憑前開扣案之油壓剪1 把係屬被告
    所有，即遽行推論其有公訴人所指之前開竊盜犯行。
  (5)此外，綜觀全卷，亦查無其他積極證據足資證明被告確有公
    訴人移送併辦所指之前揭犯行。
  (三)綜上所述，本件公訴人移送併辦所指之該部分竊盜犯行，尚
    存有相當程度之合理懷疑，則被告犯行即屬不能證明。準此
    ，揆諸前開規定、最高法院判例意旨及「罪證有疑，利於被
    告」之證據法則與相關說明，本應為被告無罪之諭知。惟因
    移送併辦並非正式起訴之請求，是此部份，與前開論罪科刑
    部分，即無裁判上一罪關係，自應退回由檢察官另行依法處
    理，併此敘明。
據上論結，應依刑事訴訟法第299 條第1 項前段，刑法第56條、
第320 條第1 項、第47條、第41條第1 項前段、第38條第1 項第
 2款，罰金罰鍰提高標準條例第1 條前段、第2 條，判決如主文
。
本案經檢察官丙○○到庭執行職務。
中　華  　民　　國　　94　　年　　　5　　　月　　16   日
                刑事第十二庭審判長法  官  張維君
                                  法  官  伍逸康
                                  法  官  劉惠娟
右正本證明與原本無異。
如不服本判決，應於判決送達後10日內，向本院提出上訴狀。
中　華  　民　　國　　94　　年　　　5　　　月　　16   日
                                  書記官  陳素徵
附錄本案論罪科刑之法條全文：
中華民國刑法第320條
(普通竊盜罪、竊佔罪)
意圖為自己或第三人不法之所有，而竊取他人之動產者，為竊盜罪，處
 5 年以下有期徒刑、拘役或 500 元以下罰金。
意圖為自己或第三人不法之利益，而竊佔他人之不動產者，依前項之規定
前二項之未遂犯罰之。
處斷。
